

Mary Vicuña

Front End Developer

" Disfruta de los que haces, sigue a tu corazón, si pruebas tus habilidades tienes más probabilidades de hacer un gran home run"

Steve Wozniak

Sobre mí:

¡Hola! Soy ingeniera informática y desarrolladora web con más de 5 años de experiencia. Me entusiasma mantenerme en constante aprendizaje y me apasiona crear soluciones digitales atractivas e intuitivas para web. Disfruto enfrentar retos que me permitan crecer profesionalmente y me esfuerzo por desarrollar productos modernos, flexibles y de excelente calidad.



Website:

https://marykattyvo.github.io/maryvicuna/



Email:

mkvicunaore@gmail.com



Github:

MaryKattyVO



Phone: 953 017 472



Address:

Lima, Perú

Reconocimientos:

Empresa TATA

Star of the Month Award

Laboratoria

Esfuerzo y Resilencia

Idiomas



English

Profesional Working



Español Nativo

Experiencia

Septiembre 2021 - Presente



Frontend developer TATA

Clínica Internacional

- Implementación y desarrollo de una web app para los Tótems de las clinicas, lo cual permite el autoservicio para pagos y check-in de pacientes con Angular16 y microfrontends.
- Integración del sistema de pagos con Izipay, para que los pacientes puedan realizar transacciones de manera rápida y segura directamente desde el Tótem.
- Desarrollo de un sistema de backoffice para la gestión administrativa de citas pagadas, que permite visualizar las transacciones realizadas a través del Tótem, anular pagos y generar reportes totales y detallados para el personal administrativo.
- Gestión de los despliegues con Azure DevOps, configurando tokens en Google Cloud Platform y sincronizando cambios de forma eficiente.
- Implementación de Google Tags para el seguimiento del comportamiento de usuarios en el Tótem.
- Integración de APIs de manera eficiente y elaboración de documentación de historias para garantizar la trazabilidad del desarrollo.

Interbank

- Implementación de un módulo para el sistema web de Banca Persona, que permite el prepago de préstamos desde la web, eliminando la necesidad de que el usuario acuda al banco con Vue.js
- Implementación de un módulo que permite a los clientes empresariales consultar sus saldos y movimientos consolidados con angular 16.
- Desarrollo de un dashboard en la intranet para consultar el estado de los archivos MT940 recibidos y procesados en el sistema de Banca Empresa.
- Implementación de pruebas unitarias con Jasmine y Karma, asegurando la calidad del software.
- Implementación del rebranding del sistema de Banca Empresa, modernizando la interfaz acorde a la nueva identidad visual de Interbank.

 Desarrollo de un sistema de backoffice con Angular14 para el personal de Movistar, que permitía registrar usuarios, vender paquetes, ingresar datos de clientes, y visualizar el estado de las compras de servicios, clasificadas

según su proceso.

 Implementación de un sistema de gestión de precios y promociones desarrollado con SQL y Visual Basic, que permitía cargar los precios de teléfonos y promociones según el tipo de cliente.

- Gestión de despliegues en entornos IBM, asegurando la estabilidad de las aplicaciones en producción.
- Implementación de pruebas unitarias con Jasmine y Karma, garantizando la calidad del software.
- Trabajo en equipos multidisciplinarios bajo metodologías ágiles Scrum, gestionando tareas y proyectos con Jira.

Diciembre 2018 - Diciembre 2019

Enero 2020 - Abril 2021

VASS

VASS

Programadora



Frontend developer Caleidos

 Desarrollo de la página web de Linkminers, para la industria minera que permite a funcionarios mineros acceder a soluciones innovadoras para sus operaciones y a empresas proveedoras ampliar el alcance de sus soluciones. Este proyecto se implementó utilizando Vue.js.

 Implementación de un sistema LMS que permitía subir cursos y gestionar el aprendizaje de los trabajadores, facilitando la formación interna de la empresa para Alicorp, VitaPro y Mi Banco.

- Despliegues en entornos AWS, optimizando la eficiencia y confiabilidad de los procesos en cada proyecto.
- Gestión de las tareas utilizando Jira, aplicando metodologías ágiles Scrum para mejorar la planificación y ejecución de los proyectos.
- Enero 2017 Noviembre 2017



Técnico Informático Cybermach

- Desarrollo de un sistema para el control de inventarios de productos utilizando SQL Server y Java, permitiendo un registro preciso y una gestión eficiente del stock.
- Mantenimiento e instalación de software, asegurando la operatividad y actualización de los sistemas en la empresa.
- Instalación y mantenimiento al cableado de redes, optimizando la conectividad y el rendimiento de la infraestructura de TI.
- Septiembre 2015 Diciembre 2015

 Desarrollo de un sistema de facturación e inventario de productos utilizando SQL Server y Java, permitiendo un registro preciso de ventas y



Técnico Informático Grupo Rosales

- utilizando SQL Server y Java, permitiendo un registro preciso de ventas y una gestión eficiente del stock.

 Mantenimiento al sistema contable Mónica 9+, garantizando su correcto
- Mantenimiento al sistema contable Mônica 9+, garantizando su correcto funcionamiento y actualización para la gestión financiera de la empresa.
- Mantenimiento é instalación de software, asegurando la operatividad y actualización de los sistemas en la empresa.

Certificaciones

Scrum Study

Scrum Master Certified

UCSS

Análisis de Datos

udemy

Principios SOLID y Clean Code

Udemy

API Testing con Postman

Udemy

Azure Devops de cero a experto

LinkedIn Learning

Leadership Foundations

CISCO

Introducción a la Ciberseguridad

Udemy

Angular de cero a experto

Udemy

Convierte cualquier template en una WebApp

Udemy

JavaScript moderno

Udemy

TypeScript

Scrum Study

Scrum Fundamentals Certified

EDTeam

Sistema de control de versiones: GIT

Miriada X

Introducción a la programación

Activate

Curso de introducción al desarrollo web

Activate

Curso de cloud computing

Educación



UCSS

Ingenieria Informática 2011 - 2016



2018



Skills



Autogestionada

Proactiva

Autodidacta

Colaborativa

Creativa

🗘 Hard

Angular

- RxJS
- NgRxTypeScript

Vue

- Vue Router, Vuex Pinia, Vuetify
- · riilla, vuciliy
- ESLint, Prettier
- Adobe Analytics
- New Relic, Fluid Attacks
- Angular Material
- Boostrap
- Tailwind
- Karma
- Jasmines
- Cypress
- JS
- HTML
- CSS
- Node js, SQL Server
- API Rest
- Postman, swagger
- Azure Devops, GCP
- Docker, SonarQube
- GIT